【裁判字號】    97,訴,1102
【裁判日期】    981119
【裁判案由】    殺人未遂等
【裁判全文】
臺灣桃園地方法院刑事判決              97年度訴字第1102號
公  訴  人  臺灣桃園地方法院檢察署檢察官
被      告  甲○○
選任辯護人  葉民文律師
上列被告因殺人未遂等案件，經檢察官提起公訴（97年度偵字第
20976 號），本院判決如下︰
    主  文
甲○○對於公務員依法執行職務時，施強暴，處有期徒刑陸月，
如易科罰金，以新臺幣壹仟元折算壹日。
    事  實
一、甲○○於民國97年9 月28日凌晨，在桃園縣中壢市○○路30
    1 巷24號11樓女友丁○○住處，酒後因感情問題與丁○○爭
    吵，經丁○○胞姐盧若綺報警處理。嗣於同日凌晨1 時20分
    許，桃園縣政府警察局中壢分局仁愛派出所員警丙○○、乙○○據報前往上址處理時，經丁○○前往開門後，甲○○見
    丙○○、乙○○均身著警員制服，而明知其係前來該處依法
    執行職務之公務員，竟基於妨礙公務及傷害之犯意，自丁○○住處取出瑞士刀1 把，並搶身於丁○○之前而與丙○○面
    對面，再以右手持刀橫掃之方式，將該把瑞士刀之刀刃刺入
    員警丙○○之左後背後旋即拔出，造成丙○○受有創傷性氣
    胸之傷害（傷害部分未據告訴），以此方式對丙○○施強暴
    。斯時乙○○員警見狀隨即拔槍喝止，丙○○亦出言安撫甲○○，雙方僵持約5 分鐘後，甲○○始放下上開瑞士刀，乙○○旋即上前逮捕甲○○並呼叫支援及救護車，將丙○○警
    員送醫救治。現場並扣得甲○○用以施強暴而非屬其所有之
    瑞士刀1 把。
二、案經桃園縣政府警察局中壢分局報告臺灣桃園地方法院檢察
    署檢察官偵查起訴。
    理  由
甲、證據能力部分
一、按被告以外之人於審判外之言詞或書面陳述，除法律有規定
    者外，不得作為證據，刑事訴訟法第159 條第1 項固定有明
    文。惟被告以外之人於審判外之陳述，雖不符同法第159 條
    之1 至之4 之規定，而經當事人於審判程序同意作為證據，
    法院審酌該言詞陳述或書面陳述作成時之情況，認為適當者
    ，亦得為證據。又當事人、代理人或辯護人於法院調查證據
    時，知有第159 條第1 項不得為證據之情形，而未於言詞辯
    論終結前聲明異議者，視為有前項之同意，此亦據同法第15
    9 條之5 規定甚明。其立法意旨在於傳聞證據未經當事人之
    反對詰問予以核實，原則上先予排除。惟若當事人已放棄反
    對詰問權，於審判程序中表明同意該等傳聞證據可作為證據
    ，基於尊重當事人對傳聞證據之處分權，及證據資料愈豐富
    ，愈有助於真實發見之理念，且強化言詞辯論主義，使訴訟
    程序得以順暢進行，上開傳聞證據亦均認具證據能力。本件
    證人即在場員警乙○○於檢察官訊問時，及證人即在場之人
    丁○○、盧若綺於警詢中所為之供述，其性質雖屬傳聞證據
    ，惟被告甲○○及其辯護人就上開證述，在本院準備程序中
    經提示並告以要旨，對證據能力一節均表示無意見，且未於
    本案言詞辯論終結前聲明異議，本院審酌上開證人乙○○、
    丁○○、盧若綺均自稱係本件案發當時在場之人，渠等證詞
    就本件犯罪事實存否均具重要性，又渠等於警詢及偵查中所
    為之陳述，復係本諸其自由意志所為，且核無違法取證之情
    事，依上開證述作成當時之情況，並無不適當之情形，因認
    得為證據。
二、另本件認定事實所引用之丙○○長庚紀念醫院診斷證明書、
    桃園縣政府警察局道路交通攔檢當事人酒精測定紀錄表、桃
    園縣政府警察局中壢分局仁愛派出所偵辦刑案照片、財團法
    人長庚紀念醫院林口分院98年1 月12日（97）長庚院法字第
    11 54 號函及函附之人形圖、財團法人長庚紀念醫院林口分
    院98年2 月18日（98）長庚院法字第0072號函、臺灣桃園地
    方法院檢察署97年10月29日公務電話記錄單、丙○○提出之
    刑事撤回告訴狀及扣案瑞士刀1 把等證據，檢察官、被告及
    其辯護人並未主張排除前開書證、物證之證據能力，且迄於
    本院言詞辯論終結前均未表示異議，本院審酌前開書證、物
    證並無證據證明係公務員違背法定程序所取得，且與本件犯
    行具關連性，「書證部分」復無刑事訴訟法第159 條之4 之
    顯有不可信之情況與不得作為證據之情形，本件認定事實所
    引用之上開證據，均認為有證據能力。
乙、認定犯罪事實之依據及理由
一、上揭犯罪事實，業據被告甲○○於警詢、檢察官訊問時及本
    院審理中坦承不諱，核與證人即被害員警丙○○於本院審理
    中；證人即在場員警乙○○於檢察官訊問時及本院審理中；
    證人即在場之人丁○○、盧若綺於警詢中證述情節相符，並
    有丙○○之長庚紀念醫院診斷證明書、桃園縣政府警察局道
    路交通攔檢當事人酒精測定紀錄表、桃園縣政府警察局中壢
    分局仁愛派出所偵辦刑案照片等件在卷可稽，復有甲○○持
    以刺傷丙○○所用而屬丁○○家人所有之銀色瑞士刀1 把扣
    案足憑。足認被告甲○○前揭任意性自白與事實相符，應堪
    採信。綜上所述，本件事證明確，被告甲○○妨害公務犯行
    洵堪認定，應予依法論罪科刑。
二、核被告甲○○所為，係犯刑法第135 條第1 項之對於公務員
    依法執行職務時，施強暴罪（另犯傷害罪部分，則不另為公
    訴不受理之諭知，詳如後述）。茲查，警察乃國家公權力作
    用之終極屏障，是其依法執行職務時，顯具不容挑戰性，因
    之，任意對之尋釁、辱罵甚至進而施暴，核屬對國家公權力
    最嚴峻之侵害，亦屬蔑視、鄙睨法律體制之極，自不得輕縱
    此舉，否則，不啻鼓舞仿效跟進，一旦如此，現行以群體公
    益為目的所建構之公權力機制及法律秩序終將瓦解致使共營
    之社會復淪入叢林之境，況被告甲○○本次係以持刀行刺之
    方式對員警施暴，並使員警丙○○因而成傷，已對丙○○之
    人身造成實質損害，是以審此情狀，足認被告犯行所生之危
    害極鉅，自應嚴予懲處，方能使之銘記在心，莫敢須庾或忘
    而不致再犯且兼杜頑徒劣輩蠢倖效尤之心，復兼酌被告於警
    、偵訊及本院審理中猶能坦認犯行，態度尚佳，並與員警達
    成和解，容有悔意等節，另參酌自由刑除剝奪受刑人之人身
    自由外，尤因自由受束之故，附帶使之喪失日常原可獲取收
    入之效，是以倘准易科罰金，折算標準自須考量依其職業、
    身分所應有之資力予以酌定，方能使加諸其財產之不利益所
    生之懲罰效果得等同於執行時兼具自由、財產雙損性質之自
    由刑，然被告係「無業」，有警詢筆錄所載為憑，因之，縱
    執行自由刑，核無附生使之失卻日常收入之效，從而易科之
    罰金額僅屬為換取自由之代價等一切情狀，量處如主文所示
    之刑，並諭知易科罰金之折算標準。
丙、不另為公訴不受理諭知
一、公訴意旨略以：被告甲○○於事實欄一所示時、地，係基於
    殺人之犯意，而持前述瑞士刀1 把刀刺殺被害人即員警丙○○左背之人體胸腔要害部位，致丙○○創傷性氣胸，經乙○○警員呼叫救護車將丙○○送醫救治，始未生死亡之結果。
    因認被告甲○○此部分係涉犯刑法第271 條第2 項、第1 項
    殺人未遂罪嫌云云。
二、按犯罪事實應依證據認定之，無證據不得認定犯罪事實，刑
    事訴訟法第154 條第2 項定有明文。又殺人與傷害之區別，
    自以有無殺意為斷，審理事實之法院，應就案內一切證據，
    詳查審認，視其犯罪之動機、殺傷之次數、所殺傷部位、傷
    勢程度、犯後態度等綜合判斷，俾為認定（最高法院85年臺
    上字第5611號判決參照）；又殺人與傷害之區別，應以有無
    殺意為斷，即行為人於下手時有無決意取被害人生命為準，
    至於被害人受傷處是否致命部位，及傷痕多寡、輕重為何等
    ，亦僅得供審判者心證之參考，究不能據為絕對之標準（最
    高法院19年上字第718 號判例參照）。準此，行為人於行為
    當時，主觀上是否有殺人之故意，除應斟酌其使用之兇器種
    類、攻擊之部位、行為時之態度、表示外，尚應深入觀察行
    為人與被害人之關係、衝突之起因、行為當時所受之剌激、
    下手力量之輕重，被害人受傷之情形及行為事後之態度等各
    項因素綜合予以研析。經核公訴人認被告甲○○涉犯刑法第
    271 條第2 項、第1 項之殺人未遂罪嫌，無非係以被告甲○○自承於上揭時、地持刀刺向被害人丙○○左背之供述，證
    人即被害員警丙○○與證人即在場之人乙○○、丁○○、盧
    若綺之證述，證人丙○○長庚紀念醫院診斷證明書1 份及扣
    案瑞士刀1 把等，為其主要論據。
三、訊據被告甲○○固坦承確有於前揭時、地，持瑞士刀1 把刺
    傷被害人丙○○，致丙○○受有上開傷害之事實，惟堅決否
    認有何殺人未遂犯行，辯稱：當時我是酒後一時情緒失控，
    才拿刀刺丙○○警員，我並沒有要殺丙○○的意思等語。
（一）被告甲○○於97年9 月28日凌晨1 時20分許，在桃園縣中
      壢市○○路301 巷24號11樓女友丁○○住處，持丁○○住
      處內放置之瑞士刀1 把，以右手持刀橫掃之方式，將該瑞
      士刀之刀刃刺入與其面對面之員警丙○○之左後背，造成
      丙○○受有創傷性氣胸之傷害之事實，業據本院認定屬實
      ，業如前述。是本件爭點厥為被告甲○○持瑞士刀刺擊告
      訴人時，是否係基於殺人之犯意為之。
（二）經查，被告甲○○於警詢以迄本院審理中均供稱：「案發
      當天我與女友丁○○發生爭吵，在家中喝了半瓶高梁酒之
      後，到丁○○住處解釋誤會，而在該處屋內發生爭吵，丁○○的姐姐報警處理，我知道警察來了之後就情緒失控，
      看到寵物氧氣機上有1 把瑞士刀，就拿了順勢往員警背部
      刺了1 刀。我有叫員警走開，說我們的事情不用他們處理
      。我不認識也沒有看過被我刺傷的員警，與他沒有任何糾
      紛或仇恨。我當時喝酒喝的很茫，可能酒喝太多，一時情
      緒失控之下才拿刀刺他，我沒有要殺員警的意思。」等語
      在卷。另證人丙○○亦於本院審理中證稱：「甲○○刺我
      之後，叫我可以離開時，感覺語氣很衝動，情緒很激動。
      」等語甚明。而被告甲○○於案發後同日凌晨2 時3 分，
      經實施呼氣酒精濃度測試，測試值高達每公升0.35毫克，
      此有桃園縣政府警察局道路交通攔檢當事人酒精測定紀錄
      表1 份在卷可稽。又被告甲○○所稱其於案發當時，係在
      丁○○住處與丁○○爭吵，而遭丁○○胞姐盧若綺報警處
      理，丙○○、乙○○則係據報前往現場處理之員警一節，
      亦據丁○○、盧若綺證述在卷。是揆諸上情，被告甲○○
      於案發當時，係處於酒後與女友丁○○爭執之狀態，雙方
      爭吵之際，情緒激動、態度欠佳，乃屬常情。另參酌我國
      交通部運輸研究所曾於90年9 月24日運安字第900005854
      號函所載，呼氣中酒精濃度每公升含量為0.25毫克，即相
      當於血液中酒精濃度（BAC ）百分之0.05，且依該函所附
      該所79年「駕駛人行為反應之研究－酒醉駕車對駕駛行為
      之分析研究」指出：「（二）BAC 到達百分之0.05至百分
      之0.08時，對駕駛能力之影響為：反應遲鈍，駕駛能力受
      損，遲而不決或決而不行。對心理行為之影響為：情緒鬆
      弛，感情與行為趨向誇張，肌肉不協調，精神處於興奮狀
      態。」此為本院辦理酒後駕車之公共危險案件職務上所知
      悉之事項。而本件被告甲○○於案發後，經測得呼氣酒精
      濃度達每公升0.35毫克，已如前述，換算後相當於BAC 百
      分之0.07，參酌上開說明，被告甲○○於案發當時之心理
      已有「感情與行為趨向誇張」、「精神處於興奮狀態」等
      情緒異常之情形，是被告甲○○所辯其係因酒後一時情緒
      失控、難以自持，始持刀刺傷丙○○一節，亦非全然子虛
      。況且，本件被告甲○○與被害人丙○○素無怨隙，本次
      係因員警丙○○、乙○○據報前往丁○○住處處理甲○○
      與丁○○間之紛爭，而與丙○○初次見面，且甲○○復僅
      係因抗拒員警插手調停，為使員警離開現場，始與丙○○
      發生衝突，進而為本件攻擊犯行。是本件被告甲○○於該
      次攻擊行為中，僅為抗拒員警之調處，若謂其因此即出於
      欲置素未謀面之員警丙○○於死地之動機，實亦屬薄弱。
（三）再者，關於被告甲○○攻擊被害人丙○○之經過，證人即
      被害人丙○○於本院審理中證稱：「案發當時乙○○原本
      站在我前面，對方來開門後，乙○○突然閃到我左邊，我
      前面是空的，還沒意會到發生何事，甲○○就出現了。甲○○突然打了我的左後方一下，我們面對面，他的手橫掃
      剛好打到我的左後方，那時我沒有看到他拿刀子，以為他
      是用打的，後來覺得濕濕熱熱，想說怎麼那麼痛，才發現
      甲○○手上有拿刀。甲○○是刺1 次就拔出來。我覺得疼
      痛之後，我假裝沒事，給甲○○安撫後就要離開那個範圍
      ，因為我和甲○○靠太近。那時我說『我們只是來處理事
      情的，不要這麼激動』，甲○○說『沒有你們的事情，你
      們可以離開了』，我就說『好，你要我們離開，我們就走
      』，所以我就假裝離開，往左邊走過去。我離開這個距離
      往旁邊走之後，有看到乙○○拿著槍指著甲○○，就是在
      安撫甲○○，叫他把武器放下。在甲○○告訴我可以離開
      的時候，他的武器還是拿在手上，乙○○和甲○○說了一
      些話以後，甲○○就放下刀子。」等語在卷。又證人即在
      場員警乙○○亦於本院審理中證稱：「甲○○出來時，就
      很用力刺下去，那邊很暗，所以我們也沒看到他拿刀。是
      甲○○把丙○○推到牆角，甲○○刺了1 刀後馬上拔起來
      ，刀子是拿在手上，可是並沒有要刺第2 刀的動作。甲○○跟丙○○2 個人是靠在一起，距離很近。只是甲○○拿
      著刀子，有點像在脅持丙○○的樣子。甲○○一衝出來，
      有這種推打的動作時，我就先退後，退後之後，我們的自
      然習慣就是會先拔槍朝地上，然後看對方的動作如何，甲○○的刀一拔出來，我看到他手上有刀，就馬上喝令他把
      刀放下，此時我的槍口是對著旁邊地上，中間大概只隔2
      、3 秒而已。那時因為甲○○情緒蠻激動，丙○○還站在
      甲○○旁邊，甲○○一直叫我們說『鴿子幫趕快滾，我的
      事不要你們處理』，我就慢慢跟他談，我說『好，你們的
      事你們處理』，我就慢慢跟甲○○溝通，讓丙○○先從甲○○旁邊過來到我身後，再叫甲○○把刀子放下。按照當
      時的情況，甲○○刺了第1 刀之後馬上拔起來，直到我喝
      令甲○○把刀放下，這中間甲○○有機會再刺第2 刀，因
      為甲○○與丙○○靠得很近，而且當時甲○○刀子還拿在
      手上，我認為還有時間。我喝令甲○○把刀放下時，甲○○一直都是正對看著我，旁邊是丙○○，刀還拿在甲○○
      的手上，甲○○與丙○○2 個人還是靠在一起。如果甲○○告不管我會不會開槍，在那種情況之下，他想繼續刺丙○○的話還是可以。我與甲○○僵持約5 分鐘左右，丙○○才退到我後面去，過程當中丙○○一直和甲○○靠得很
      近。」等語甚明。是本件案發當時被告甲○○刺傷被害人
      丙○○1 刀後，仍與丙○○保持甚為貼近之距離，直至員
      警乙○○拔槍嚇令甲○○將刀放下之前，尚有2 、3 秒之
      餘裕；甚且在乙○○槍口朝地嚇令甲○○將刀放下後，至
      丙○○緩步退至乙○○身後時，期間亦仍有長達5 分鐘之
      空檔，而甲○○與丙○○2 人於此段期間內均係彼此緊靠
      、距離緊貼，是甲○○倘確有殺害丙○○之犯意，其於刺
      傷丙○○第1 刀後，隨即拔刀再往丙○○身上行刺數次以
      圖致命，顯非難事。惟本件被告甲○○於刺傷丙○○後，
      旋將刀刃拔出，且在與丙○○距離甚近之情況下，與乙○○僵持長達5 分鐘，期間均未見甲○○有何再次攻擊丙○○之舉動，其情顯與意圖置丙○○於死者，當把握攻擊機
      會再次刺殺丙○○以求達其殺人目的者迥異。揆諸上情，
      實難認被告甲○○於本次犯行中刺傷丙○○1 刀之行為，
      係基於殺害丙○○之犯意為之。
（四）至本件被害人丙○○所受傷勢，經本院就「丙○○於97年
      9 月28日就診時，其生命跡象為何？有無大量失血？有無
      致生命之危險？其身體受傷部位傷口之長、寬、深及何處
      ？並請以圖標示受傷部位。」之事項函詢財團法人長庚紀
      念醫院，經函覆以「據病歷所載，游君係97年9 月28日至
      本院急診，當時其到院時之生命徵象為：血壓144/61mmHg
      、呼吸速率42次/ 分，並經診斷為後胸穿刺傷合併左側氣
      胸，就醫學而言，當時病患雖無大量失血情形，但如未及
      時就醫，將有生命危險；另其傷口之長、寬分別約1.5 公
      分及1 公分，深度則約2.5 公分（標示圖如附件）。」此
      有財團法人長庚紀念醫院林口分院98年1 月12日（97）長
      庚院法字第1154號函及函附之人形圖在卷可稽，惟上開函
      示內容，並未說明所稱「雖無大量失血情形，但如未及時
      就醫，將有生命危險」之依據何在。嗣經本院再就「1 、
      患者丙○○於97年9 月28日就診時，貴院對其施以何種醫
      療處置措施？有無輸血？輸血量為何？2 、本次就診傷口
      深度為2.5 公分，係刺穿何臟器？3 、依貴院前函（98年
      1 月12日（97）長庚院法字第1154號函）所載，病患當時
      無大量失血，則『未即時就醫，將有生命危險』之認定依
      據為何？」等事項再次函詢財團法人長庚紀念醫院林口分
      院，經函覆以「據病歷所載，游君係97年9 月28日至本院
      急診，當時其係經診斷為後胸穿刺傷合併左側氣胸，因臨
      床症狀呈現氣胸症狀，故研判疑似有尖器刺破肺臟，並即
      予胸管放置治療以緩解症狀；而病患到院時之呼吸速率高
      達42次/ 分，且左側呼吸聲減少，故就醫學而言，評估其
      當時如未及時就醫，將有生命危險；另病患當時並未接受
      輸血治療。」，此有財團法人長庚紀念醫院林口分院98年
      2 月18日（98）長庚院法字第0072號函1 份在卷可佐，惟
      該函示內容，仍未說明所稱呼吸速率42次/ 分及左側呼吸
      聲減少之現象，於被害人丙○○生命之危害上所表彰意義
      為何？此現象與被害人丙○○若未及時就醫，將有生命危
      險之關聯性暨其判斷過程何在？是上開財團法人長庚紀念
      醫院函文2 份，內容既均未敘明其認定丙○○「未即時就
      醫，將有生命危險」之判斷依據，而難核實上開結論之認
      定過程是否正確、合理，是殊難逕採為不利被告之認定。
      是本件被告甲○○刺傷被害人丙○○1 刀是否確即足致命
      ，亦難逕認。
（五）揆諸上述，被告甲○○與丙○○間互不相識，甲○○攻擊
      丙○○之原因，僅係為抗拒員警插手其與女友丁○○間之
      爭執，參以當時甲○○係處於酒後情緒激動、自制力欠佳
      之精神狀態，因一時衝動而為持刀行刺丙○○之舉動，是
      本即難認甲○○有何殺害丙○○之動機。再依甲○○攻擊
      丙○○之情形，亦與欲致丙○○於死者之攻擊態樣迥異，
      堪認甲○○顯無致丙○○致死之意。又丙○○於本次犯行
      所受傷勢，是否達於如未即時就醫，將有生命危險之程度
      ，亦屬未明。是本件應認被告甲○○上開攻擊被害人丙○○之行為，僅具傷害之意思，並無致人於死之犯意，被告
      甲○○上開行為，應係犯刑法第277 條第1 項之普通傷害
      罪。
四、綜上所述，本件被告甲○○要無殺人之犯意甚明，自不負刑
    法第271 條第2 項第1 項之殺人未遂罪責。核被告甲○○所
    為，係犯刑法第277 條第1 項之傷害罪。公訴人認被告係犯
    刑法第271 條第2 項、第1 項之殺人未遂罪，尚有未洽，惟
    其基本社會事實同一，自應予以審理；而按「案件有下列情
    形之一者，應諭知不受理之判決：三、告訴或請求乃論之罪
    ，未經告訴、請求或其告訴、請求經撤回或已逾告訴期間者
    。」刑事訴訟法第303 條第3 款定有明文。另依刑法第287
    條之規定，傷害罪須告訴乃論。經查，本件被害人丙○○前
    與被告甲○○達成和解，並表示不對甲○○提出告訴，此有
    臺灣桃園地方法院檢察署97年10月29日公務電話記錄單1 份
    在卷可稽，是本件被害人丙○○自始未曾就本件傷害犯行對
    被告甲○○提出告訴，本件自屬告訴乃論之罪未經告訴甚明
    （而丙○○既未曾提出告訴，其嗣於本院審理中出具之刑事
    聲請撤回告訴狀1 份並無實益，附此敘明）。惟公訴人認此
    部分如成立犯罪，與前開經本院論罪科刑之部分，具刑法第
    55條想像競合犯之裁判上一罪關係，爰不另為公訴不受理之
    諭知。另按刑事判決得就起訴之犯罪事實變更檢察官起訴所
    引應適用之法條者，以科刑或免刑判決為限，不受理判決無
    適用刑事訴訟法第300 條之餘地（最高法院71年度臺上字第
    6600號、95年度臺上字第4636號判決參照），是本件自無庸
    變更起訴法條，併此敘明。
據上論斷，應依刑事訴訟法第299 條第1 項前段，刑法第135 條
第1 項、第41條第1 項前段，刑法施行法第1 條之1 第1 項、第
2 項前段，判決如主文。
中    華    民    國    98    年    11    月    19    日
                  刑事第十一庭審判長法  官  蔡榮澤
                                    法  官  汪曉君
                                    法  官  林蕙芳
以上正本證明與原本無異。
如不服本判決應於收受判決後10日內向本院提出上訴書狀，並應
敘述具體理由。其未敘述上訴理由者，應於上訴期間屆滿後20日
內向本院補提理由書( 均須按他造當事人之人數附繕本) 「切勿
逕送上級法院」。
                                    書記官  莊凱男
中    華    民    國    98    年    11    月    30    日
附錄法條：
中華民國刑法第135條
（妨害公務執行及職務強制罪）
對於公務員依法執行職務時，施強暴脅迫者，處 3 年以下有期
徒刑、拘役或 3 百元以下罰金。
意圖使公務員執行一定之職務或妨害其依法執行一定之職務或使
公務員辭職，而施強暴脅迫者，亦同。
犯前二項之罪，因而致公務員於死者，處無期徒刑或 7 年以上
有期徒刑；致重傷者，處 3 年以上、 10 年以下有期徒刑。

司法院資訊處製作；財團法人民間司法改革基金會備份。
